臺灣高雄地方法院民事裁定　　　　　　 96年度財管字第86號
聲　請　人　新利資產管理股份有限公司
法定代理人　甲○○
被繼承人　　乙○○
上聲請人聲請選任被繼承人乙○○遺產管理人事件，本院裁定如
下：
    主  文
選任陳武良（男性，民國○○年○ 月○ 日生，身分證統一編號：Ｚ0
00000000號）為被繼承人乙○○（男性，民國○○年○ 月○○日生，
身分證統一編號：Ｚ000000000號）之遺產管理人。
程序費用新台幣壹仟元由被繼承人乙○○之遺產負擔。
    理  由
一、按繼承開始時，繼承人之有無不明者，由親屬會議於1 個月
    內選定遺產管理人，並將繼承開始及選定遺產管理人之事由
    ，向法院報明；無親屬會議或親屬會議未於前條所定期限內
    選定遺產管理人者，利害關係人或檢察官得聲請法院選任遺
    產管理人，並由法院依前項規定為公示催告，民法第1177條
    、第1178條第2 項分別定有明文。
二、本件聲請意旨略以：緣被繼承人乙○○（男性，民國○○年○
    月○○日生，身分證統一編號Ｚ000000000號，生前住高雄縣大
    樹鄉○○街69巷5 號）於生前向高雄縣大樹鄉農會貸款。惟
    高雄縣大樹鄉農會於91年7 月24日與台灣土地銀行股份有限
    公司（以下簡稱臺灣土地銀行）合併，該債權移轉於台灣土
    地銀行，嗣後台灣土地銀行又於95年5 月19日起就本案繫屬
    之本金暨利息、違約金、墊付費用等債權、擔保物權及其他
    一切從屬權利一併合法讓與聲請人。是以，聲請人為被繼承
    人乙○○之合法債權人兼抵押權人，合先敘明。再者，被繼
    承人乙○○於94年11月14日死亡，其繼承人均已拋棄繼承，
    且渠等也未於1 個月內召開親屬會議指定乙○○之遺產管理
    人，聲請人為行使債權，爰依非訟事件法第154 條規定，請
    求鈞院選任被繼承人之長子陳武良即上開債務之連帶保證人
    為乙○○之遺產管理人等語。
三、查聲請人主張之前揭事實，業據聲請人提出財政部函文、債
    權讓與證明書、刊登公告廣告影本、繼承系統表、戶籍謄本
    各1 份及債權憑證5 份為證，且經本院依職權調閱95年度繼
    字第43號、95年度繼字第47號、95年度繼字第119 號拋棄繼
    承權事件卷宗，核屬相符，堪信真實。本院審酌：被繼承人
    乙○○確已於94年11月14日死亡，其繼承人陳武良等均已拋
    棄繼承，親屬會議亦無指定遺產管理人，揆諸首揭法條規定
    與前開說明，聲請人為乙○○之債權人，自有利害關係，其
    向本院聲請指定遺產管理人，自屬有據。
四、又查，陳武良為乙○○之長子，且為系爭債務之連帶保證人
    ，其對於乙○○生前之財產及債權債務應為知悉，且對於乙
    ○○遺產之管理應會善盡管理人應有之注意義務，故由其擔
    任本件遺產管理人，既符合社會期待，又屬公平。參以其為
    協助處分遺產清償乙○○之負債，同意擔任乙○○之遺產管
    理人等情，有其出具之同意書1 份附卷可參（見本院卷第29
    頁）。從而，本院為利於管理及處理乙○○後續之遺產及債
    務問題，爰依聲請選任陳武良（男性、38年7 月7 日生、身
    分證統一編號：Ｚ000000000號）為被繼承人乙○○之遺產管
    理人。
五、依非訟事件法第157條、第24條第1項，裁定如主文。
中　　華　　民　　國　　96　　年　　8　　月　　31　　日
                  家事法庭法　官　楊佩蓉
以上正本證明與原本無異。
如對本裁定抗告須於裁定送達後10日內向本院提出抗告狀。
中　　華　　民　　國　　96　　年　　8 　　月　　31　　日
                          書記官  黃勤涵
